【裁判字號】    99,撤緩,6
【裁判日期】    990210
【裁判案由】    撤銷緩刑
【裁判全文】
臺灣雲林地方法院刑事裁定               99年度撤緩字第6號
聲  請  人  臺灣雲林地方法院檢察署檢察官
受  刑  人  甲○○
上列聲請人因受刑人偽造文書等案件，聲請撤銷受刑人緩刑之宣
告（96年度執緩字第78號），本院裁定如下：
    主  文
聲請駁回。
    理  由
一、聲請意旨略以：受刑人甲○○因偽造文書等案件，前經本院
    於民國96年10月22日，以96年度訴字第205 號、第352 號判
    處應執行有期徒刑1 年，緩刑2 年，於96年11月12日判決確
    定（下稱前案）。但甲○○於緩刑前內之98年7 、8 月間某
    日，復違反破產法第152 條之規定，經本院於98年11月23日
    ，以98年度易字第533 號判處有期徒刑2 月，如易科罰金，
    以新臺幣（下同）1,000 元折算1 日，於98年12月10日判決
    確定（下稱後案）。爰依刑法第75條之1 第1 項第2 款暨刑
    事訴訟法第476 條之規定，聲請撤銷其緩刑之宣告。
二、按「受緩刑之宣告而有下列情形之一，足認原宣告之緩刑難
    收其預期效果，而有執行刑罰之必要者，得撤銷其宣告：一
    緩刑前因故意犯他罪，而在緩刑期內受得易科罰金之有期徒
    刑、拘役或罰金之宣告確定者。二緩刑期內因故意犯他罪，
    而在緩刑期內受得易科罰金之有期徒刑、拘役或罰金之宣告
    確定者。三緩刑期內因過失更犯罪，而在緩刑期內受有期徒
    刑之宣告確定者。四違反第74條第2 項第1 款至第8 款所定
    負擔情節重大者。」修正前刑法第75條之1 第1 項定有明文
    。其立法理由略以：「現行關於緩刑前或緩刑期間故意犯他
    罪，而在緩刑期內受得易科罰金之有期徒刑之宣告者，列為
    應撤銷緩刑之事由，因認過於嚴苛，而排除第75條應撤銷緩
    刑之事由，移列至得撤銷之事由，俾使法官依被告再犯情節
    ，而裁量是否撤銷先前緩刑之宣告；其次，如有前開事由，
    但判決宣告拘役、罰金時，可見行為人仍未見悔悟，有列為
    得撤銷緩刑之事由，以資彈性適用……。」嗣因98年5 月19
    日新修正刑法第41條第3 項之規定，受6 月以下有期徒刑或
    拘役之宣告而不得易科罰金者，亦得易服社會勞動。此類案
    件既可無庸入監執行，故於緩刑之效果，應與受得易科罰金
    之案件相同，成為本條得撤銷緩刑之事由，乃同步將刑法第
    75條之1 第1 項修正為：「受緩刑之宣告而有下列情形之一
    ，足認原宣告之緩刑難收其預期效果，而有執行刑罰之必要
    者，得撤銷其宣告：一緩刑前因故意犯他罪，而在緩刑期內
    受6 月以下有期徒刑、拘役或罰金之宣告確定者。二緩刑期
    內因故意犯他罪，而在緩刑期內受6 月以下有期徒刑、拘役
    或罰金之宣告確定者。三緩刑期內因過失更犯罪，而在緩刑
    期內受有期徒刑之宣告確定者。四違反第74條第2 項第1 款
    至第8 款所定負擔情節重大者。」但本條項仍屬「得」撤銷
    緩刑之事由，並未有修正，是以檢察官以受刑人有刑法第75
    條之1 第1 項各款事由，據以聲請撤銷緩刑之宣告，法院自
    應就受刑人再犯情節，是否足認原宣告之緩刑難收其預期效
    果，而有執行刑罰之必要為審認標準，資以裁量是否撤銷原
    緩刑宣告，應先敘明。又於98年5 月19日刑法修正施行前，
    受緩刑之宣告，98年5 月19日修正刑法施行後，仍在緩刑期
    內者，適用98年5 月19日修正施行之刑法第75條及第75條之
    1 規定；98年5 月19日修正之刑法第75條之1 ，自98年9 月
    1 日施行。刑法施行法第6 條之1 第2 項、第10條之2 第2
    項亦分別定有明文。本案受刑人所受該案緩刑之宣告在上述
    刑法修正施行前（即98年9 月1 日以前），且在刑法修正施
    行後仍在緩刑期內等情，有臺灣高等法院被告前案紀錄表附
    卷可查，依前揭規定，本案應適用修正後刑法第75條之1 之
    規定進行審查，亦應敘明。
三、經查，聲請人所指上開各情，經本院核閱各案卷無異，固堪
    信為真實。惟查，甲○○前案所受緩刑之宣告，附有「緩刑
    期間內，應支付公庫1,950,000 元，並自96年12月5 日起至
    98年10月5 日止，每月為1 期，共計23期，每期給付80,000
    元，於98年11月5 日給付110,000 元」之條件。甲○○乃遵
    循前案判決之諭知，分別於96年12月5 日、97年1 月11日、
    97年2 月5 日、97年3 月5 日、97年4 月8 日、97年5 月5
    日、97年6 月5 日、97年9 月3 日、97年10月7 日、97年11
    月4 日、97年12月18日、98年3 月3 日、98年4 月9 日、98
    年6 月9 日、98年10月19日、98年12月7 日和99年1 月5 日
    各支付80,000元與公庫，另於97年7 月29日繳納160,000 元
    與公庫，合計已繳交金額為1,520,000 元。上開各情，也有
    該判決書與臺灣雲林地方法院檢察署自行收納款項統一收據
    等在卷可稽，可認甲○○有履行前案緩刑宣告所附加之條件
    （雖有遲誤，但情節也非嚴重）。雖甲○○在緩刑期間內又
    犯後案，經認罪協商程序後判處有期徒刑2 月，如易科罰金
    ，以1,000 元折算1 日確定。惟後案所犯罪名（破產法第15
    2 條）之法定刑為1 年以下有期徒刑，是甲○○後案所受之
    宣告刑顯為法定最低刑度，可認其後案之犯罪情節並非嚴重
    。本院審酌甲○○在前案已支付之金額非微，兼衡其後案犯
    罪情節非重，認為若以其在緩刑期間內再犯後案，而在緩刑
    期內受得易科罰金之有期徒刑之宣告為由，逕予撤銷前案緩
    刑之宣告，未免過於苛刻，是甲○○前案緩刑之宣告無因此
    撤銷之必要。從而，本件聲請為無理由，應予駁回。
四、依刑事訴訟法第220 條，裁定如主文。
中    華    民    國    99    年    2     月    10    日
                  刑事第七庭  法  官  王  紹  銘
以上正本證明與原本無異。
如不服本裁定，應於裁定送達後5 日內向本院提出抗告狀（須附
繕本）。
                              書記官  洪  秀  虹
中    華    民    國    99    年    2     月    12    日

司法院資訊處製作；財團法人民間司法改革基金會備份。
